臺灣新竹地方法院刑事判決
111年度訴字第159號
公  訴  人  臺灣新竹地方檢察署檢察官
被      告  洪金星




指定辯護人  本院公設辯護人周凱珍  
上列被告因違反槍砲彈藥刀械管制條例案件，經檢察官提起公訴
（110年度偵字第10368號），本院判決如下︰
    主  文
洪金星犯非法持有非制式手槍罪，處有期徒刑貳年陸月，併科罰
金新臺幣陸萬元，罰金如易服勞役，以新臺幣壹仟元折算壹日。
扣案之非制式手槍壹支（含彈匣壹個，槍枝管制編號：○○○○○○○○
○○號）沒收。 
    事  實
一、洪金星明知可發射子彈具有殺傷力之非制式手槍、具有殺傷
    力之子彈，分屬槍砲彈藥刀械管制條例第4條第1項第1款、
    第2款所列管之物，非經中央主管機關許可，不得持有，竟
    於民國101、102年間，受其胞兄洪金來(已死亡)指示，在新
    竹市○○路000號，取得仿手槍外型製造、組裝已貫通之金屬
    槍管而成、擊發功能正常、可供擊發示用子彈使用而具殺傷
    力之非制式手槍1支（槍枝管制編號：0000000000號）、彈
    匣1個，及由金屬彈頭組合直徑約8.9mm金屬彈頭而成之非制
    式子彈9顆(均經內政部警政署刑事警察局試射，2顆具殺傷
    力、7顆不具殺傷力)而持有之。嗣員警經民眾檢舉，於110
    年9月3日晚間10時37分許，在新竹市○○區○○路0段000號前，
    經洪金星同意搜索，為警當場扣得前開改造槍枝及子彈，始
    查知上情。
二、案經新竹市警察局第三分局報告臺灣新竹地方檢察署檢察官
    偵查起訴。　　
    理  由
壹、程序事項
    按被告以外之人於審判外之言詞或書面陳述，除法律有規定
    者外，不得作為證據。被告以外之人於審判外之陳述，經當
    事人於審判程序同意作為證據，法院審酌該言詞陳述或書面
    陳述作成時之情況，認為適當者，亦得為證據。當事人、代
    理人或辯護人於法院調查證據時，知有第159條第1項不得為
    證據之情形，而未於言詞辯論終結前聲明異議者，視為有前
    項之同意。刑事訴訟法第159條第1項、第159條之5分別定有
    明文。經查，本判決所引用被告洪金星以外之人於審判外之
    陳述之部分供述證據，檢察官、被告及其辯護人於準備程序
    均表示同意有證據能力，且檢察官、被告辯護人就本案所引
    用之各該證據方法，均未於言詞辯論終結前聲明異議，本院
    復審酌上開供述證據作成時，並無違法或不當之情況；另其
    餘所依憑判斷之非供述證據，亦無證據證明係違反法定程序
    所取得，且無其他不得作為證據之情形；此外，上開各該供
    述證據及非供述證據，又均無證明力明顯過低之情形，復均
    經本院於審判程序依法進行調查，並予以當事人辯論，被告
    之訴訟防禦權，已受保障，因認上開供述證據及非供述證據
    等證據方法，均適當得為證據，而應認均有證據能力。
貳、實體事項
一、本院認定犯罪事實所憑證據及認定之理由
（一）上揭犯罪事實，業據被告洪金星於警詢、偵查、本院準備
      程序及審理程序中均坦承認罪（見110年度偵字第10368號
      卷【下稱10368號偵卷】第8至9頁、第61至63頁，111年度
      訴字第1459號卷【下稱本院卷】第47至52頁、第73頁、第
      78至80頁），並有警員李宗銘110年9月3日製作之偵查報
      告1份、新竹市警察局第三分局扣押物品目錄表1份、現場
      照片10張、桃園市政府警察局110年9月27日桃警鑑字第11
      00070897號槍彈鑑定書1份等件附卷可佐（見10368號偵卷
      第6頁、第14頁、第34至38頁、第81至82頁），並有非制
      式手槍1支（槍枝管制編號：0000000000號）、彈匣1個、
      非制式子彈9顆、空氣槍1支（含瓦斯鋼瓶1瓶，槍枝管制
      編號：桃鑑0000000000號）等物扣案可證（扣押物品清單
      見本院卷第23頁、第27頁、第31頁，10368號偵卷第14頁
      ），可見被告前述自白與事實相符，堪以採信。
（二）再查，扣案之非制式手槍1支，經送內政部警政署刑事警
      察局以檢視法、性能檢驗法、試射法進行鑑定，結果為：
      送鑑手槍1支（槍枝管制編號0000000000），認係非制式
      手槍，由仿手槍外型製造之槍枝，組裝已貫通之金屬槍管
      而成，擊發功能正常，可供擊發適用子彈使用，認具殺傷
      力；至於送鑑子彈9顆，認均係非制式子彈，由金屬彈殼
      組合直徑約8.9mm金屬彈頭而成，採樣3顆試射：1顆，可
      擊發，認具殺傷力；1顆，雖可擊發，惟發射動能不足，
      認不具殺傷力；1顆，無法擊發，認不具殺傷力，有內政
      部警政署刑事警察局110年10月5日刑鑑字第1108005351號
      鑑定書在卷可參（見10368號偵卷第72頁）。另其餘未經
      試射之子彈6顆，經再送鑑定，結果為：送鑑子彈6顆，均
      經試射：1顆，可擊發，認具殺傷力；1顆，雖可擊發，惟
      發射動能不足，認不具殺傷力；4顆，均無法擊發，認不
      具殺傷力，有內政部警政署刑事警察局111年2月7日刑鑑
      字第1110010593號函在卷可查（見10368號偵卷第103頁）
      ，由此可見，被告持有之扣案非制式手槍1枝、子彈2顆確
      實具有殺傷力。
（三）綜上所述，本件被告非法持有非制式手槍及子彈之犯行，
      事證明確，應依法論處。 　　　　　　　　　
二、論罪科刑：
（一）核被告洪金星所為，係犯槍砲彈藥刀械管制條例第7條第4
      項之未經許可持有非制式手槍罪、同條例第12條第4項之
      未經許可持有子彈罪。被告同時持有前揭物品，其係以一
      行為同時觸犯上開二罪，為想像競合犯，應依刑法第55條
      規定，從一重而論以槍砲彈藥刀械管制條例第7條第4項之
      未經許可持有非制式手槍罪。
（二）查槍砲彈藥刀械管制條例第7條第4項非法持有非制式手槍
      罪之法定刑為「5年以上有期徒刑，併科1千萬元以下罰金
      」，實屬非輕，然同為非法持有非制式手槍者，原因動機
      不一，犯罪情節未必盡同，態樣非可一概而論，危害社會
      程度亦非可等量齊觀，是倘依其情狀處以相當有期徒刑，
      即足以懲儆，並可達防衛社會之目的，自非不可依客觀犯
      行與主觀惡性加以考量，有無可憫恕之情狀，適用刑法第
      59條規定酌量減輕其刑，期使個案裁判量刑能斟酌至當，
      符合比例原則。查被告持有之槍枝數量為1支、子彈雖為9
      顆，惟具殺傷力者僅2顆，且係被告兄長死亡前交待被告
      收藏持有，且亦無積極證據足認被告有持之犯罪造成實害
      ，本案持有之行為與供作犯罪工具者，危害社會治安程度
      顯有不同。是本院認被告所為固係違法，然係一時失慮所
      為，犯罪情節與擁槍自重之情尚屬有別，並非情無可憫，
      縱宣告法定最低刑度，猶嫌過重，客觀上足以引起一般同
      情，爰依刑法第59條規定，酌予減輕其刑。
（三）被告明知槍枝及子彈為具有高度危險性之物品，仍於兄長
      過世後而持有之，對於他人之身體、生命及社會治安、秩
      序顯已造成潛在之危險與不安，雖未造成實害，惟仍已對
      社會治安構成潛在威脅，惟念及被告能坦承犯行，兼衡其
      自承教育程度為國中畢業，離婚、有3名成年子女，獨居
      ，曾擔任水電工，現從事臨時工、負責掃地清潔，日薪為
      新臺幣1,200元，經濟狀況不佳，有積欠銀行信用卡債，
      且有中風等病症之生活狀況(見本院卷第78頁、第95頁)、
      犯罪動機、目的、手段、持有槍枝子彈數量及時間等一切
      情狀，量處如主文第1項所示之刑且就併科罰金部分，諭
      知易服勞役之折算標準，以資懲儆。　　　　　　
三、沒收之說明
　　本件被告持有之扣案非制式手槍1支，應依照刑法第38條第1
    項之規定宣告沒收。至已試射完畢之扣案子彈9顆，其彈藥
    部分業因擊發而燃燒殆盡，其餘部分亦裂解為彈頭及彈殼，
    均失其原有子彈之完結構及效能，已不具子彈違禁物之性質
    ，爰不予宣告沒收。
據上論斷，爰依照刑事訴訟法第299條第1項前段，判決如主文。
本案經檢察官劉晏如提起公訴，檢察官葉益發到庭執行職務。　
中　　華　　民　　國　　111 　年　　6 　　月　　30　　日
                  刑事第七庭    審判長法　官  馮俊郎
                                      法  官  王子謙
                                      法  官  王榮賓　
以上正本證明與原本無異。
如不服本判決應於收受送達後20日內向本院提出上訴書狀，並應
敘述具體理由；其未敘述上訴理由者，應於上訴期間屆滿後20日
內向本院補提理由書（均須按他造當事人之人數附繕本）「切勿
逕送上級法院」。告訴人或被害人如對於本判決不服者，應具備
理由請求檢察官上訴，其上訴期間之計算係以檢察官收受判決正
本之日期為準。
中　　華　　民　　國　　111 　年　　6 　　月　　30　　日
                                      書記官  蘇鈺婷

附錄本案論罪科刑法條：
槍砲彈藥刀械管制條例第7條
未經許可，製造、販賣或運輸制式或非制式火砲、肩射武器、機
關槍、衝鋒槍、卡柄槍、自動步槍、普通步槍、馬槍、手槍或各
類砲彈、炸彈、爆裂物者，處無期徒刑或七年以上有期徒刑，併
科新臺幣三千萬元以下罰金。
未經許可，轉讓、出租或出借前項所列槍砲、彈藥者，處無期徒
刑或五年以上有期徒刑，併科新臺幣一千萬元以下罰金。
意圖供自己或他人犯罪之用，而犯前二項之罪者，處死刑或無期
徒刑；處徒刑者，併科新臺幣五千萬元以下罰金。
未經許可，持有、寄藏或意圖販賣而陳列第一項所列槍砲、彈藥
者，處五年以上有期徒刑，併科新臺幣一千萬元以下罰金。
意圖供自己或他人犯罪之用，以強盜、搶奪、竊盜或其他非法方
法，持有依法執行公務之人所持有之第一項所列槍砲、彈藥者，
得加重其刑至二分之一。
第一項至第三項之未遂犯罰之。